【裁判字號】    96,訴,795
【裁判日期】    970306
【裁判案由】    偽造文書等
【裁判全文】
臺灣士林地方法院刑事判決               96年度訴字第795號
公  訴  人  臺灣士林地方法院檢察署檢察官
被      告  乙○○
上列被告因偽造文書等案件，經檢察官提起公訴（96年度偵字第
2899號、第8062號），本院判決如下：
    主  文
乙○○犯附表一罪名欄所示之罪，處如附表一宣告刑欄所示之刑
，如易科罰金，均以新臺幣壹仟元折算壹日，減為如附表一減得
之刑欄所載之刑，如易科罰金，均以新臺幣壹仟元折算壹日。減
刑後應執行拘役伍拾伍日，如易科罰金，以新臺幣壹仟元折算壹
日。其餘被訴部分無罪。
    事  實
一、乙○○與甲○○原為男女朋友，交往期間，甲○○將其向中
    國信託商業銀行（下稱中信銀）及誠泰商業銀行（嗣經合併
    為臺灣新光商業銀行，下稱新光銀）申辦之信用卡交予乙○
    ○，由乙○○簽署其英文「Krisna」持卡消費使用。嗣甲○
    ○於民國95年4 月24日前往中國大陸工作，又將臺北縣汐止
    市○○街128 號住處鑰匙交予乙○○，告知信箱密碼，委託
    乙○○巡視並代為收信。前揭中信銀信用卡於95年5 月屆期
    失效，乙○○於同年4 月底甲○○離境後，在上址收到中信
    銀寄發予甲○○之續卡，仍依循前例開卡，在信用卡背面簽
    署其英文名「Krisna」。惟因甲○○離去後感情生變，與乙
    ○○漸行疏遠。乙○○心有不甘，明知甲○○已不會再同意
    其使用如附表二、三所示之中信銀及新光銀信用卡刷卡消費
    ，竟意圖為自己不法之所有，分別於附表二、三所示之時間
    、地點，持該二張信用卡，以「Krisna」名義刷卡消費，致
    各該特約商店，均誤認「Krisna」即乙○○為經合法授權之
    持卡人，陷於錯誤而交付與附表二、三刷卡金額欄所載金額
    等值之商品。乙○○冀圖藉此引甲○○出面解決問題，經甲
    ○○發覺報警，而查悉上情。
二、案經甲○○訴由基隆市警察局第三分局報告暨臺灣新光商業
    銀行股份有限公司報告臺灣士林地方法院檢察署檢察官偵查
    起訴。
    理  由
壹、證據能力部分：按被告以外之人於審判外之陳述，雖不符刑
    事訴訟法第159 條之1 至第159 條之4 之規定，而經當事人
    於審判程序同意作為證據，法院審酌該言詞陳述作成時之情
    況，認為適當，亦得為證據，刑事訴訟法第159 條之5 第1
    項定有明文，查證人即告訴人甲○○於警詢、偵訊時所為之
    陳述，雖屬被告以外之人於審判外之言詞陳述；另偵查卷所
    附「冒用明細表」及「臺灣新光商業銀行爭議交易明細表」
    亦屬被告以外之人於審判外所為之書面陳述，經核均無刑事
    訴訟法第159 條之1 至第159 條之4 所定得為證據之情形。
    然檢察官起訴以之為證據，被告於本院審理時亦同意以之作
    為證據，本院審酌該言詞或書面陳述作成時之情況，認為採
    為證據並無不當，依照前開說明，得為本案之證據，先予敘
    明。
貳、有罪部分：
一、訊據被告乙○○固不否認持附表二、三中信銀及新光銀信用
    卡，以「Krisna」名義於附表二、三所列之時、地，刷卡消
    費如附表二、三所示金額，取得等值財物之事實，惟矢口否
    認有何詐欺取財犯行，辯稱：伊與甲○○為男女朋友，前揭
    信用卡是甲○○向銀行申辦交給伊使用，甲○○早就同意伊
    在前揭信用卡背面簽英文名字「Krisna」，並持之刷卡消費
    云云。
二、本院查：
  (一)被告乙○○與告訴人甲○○原為男女朋友，交往期間，告訴
    人甲○○曾將其向中信銀及新光銀申辦之信用卡交予被告簽
    署英文名「Krisna」持卡消費使用，嗣告訴人於95年4 月24
    日前往中國大陸工作，將臺北縣汐止市○○街128 號住處鑰
    匙交予被告，告知信箱密碼，委託被告巡視並代為收信，而
    前揭中信銀信用卡於95年5 月屆期失效，被告於同年4 月底
    告訴人甲○○離境後，在上址收到中信銀寄發予告訴人甲○
    ○之續卡後，仍循前例在信用卡背面簽署「Krisna」等情，
    此業據被告於警詢、偵訊及本院訊問時坦白承認，並經證人
    即告訴人甲○○於警詢、偵訊及本院審理時證稱：伊與被告
    原是男女朋友，新光銀行信用卡都是伊跟蔡狄倩（即被告）
    一起去消費的時候刷的…被告在其信用卡上簽名…被告曾持
    有伊位於臺北縣汐止市○○街128 號住處之鑰匙，可以自由
    進出…，95年4 月伊前往大陸，請被告幫忙巡視房子，並告
    知信箱密碼，由被告幫忙收信等語屬實（見本院卷第97頁、
    第98頁、臺灣士林地方法院96年度偵字第2899號卷【以下簡
    稱偵2899號卷】第20頁、第15頁、第82頁）。而附表二、三
    中信銀及新光銀信用卡，背面確有「Krisna」署名，有該二
    張信用卡之影本在卷可查（見偵2899號卷第89至90頁）。該
    署名經與被告親筆之英文名簽字比對（見偵2899號卷第10頁
    、第88頁），無論筆順、運筆，乃至於外形，均互核相符。
    此外，復有告訴人甲○○之護照簽證頁影本（見偵2899號卷
    第28頁）及有法務部入出境查詢結果（見本院第125 頁），
    足證告訴人確於95年4 月24日出國境，被告此部分供述，應
    與事實相符，堪予認定。
  (二)告訴人甲○○雖否認曾經交付被告上開信用卡使用云云（見
    偵2899號卷第83頁），然查：
    1.告訴人甲○○在警詢中證稱信用卡遭竊盜，且未委託被告
      代收信件（見偵2899號卷第13頁、第15頁），嗣於偵訊時
      經檢察事務官詢及開啟住處信箱之方式，改稱：伊告知被
      告信箱密碼，因人不在國內，希望被告幫忙收信等語（見
      偵2899號卷第82頁）。其就此攸關被告如何取得信用卡之
      重要之事項，先後證述完全不同，衡情並非誤言或誤記，
      應係於證述時就事實加以保留，其證言之信憑性較低，須
      受嚴格之檢視，查究是否與事實相符。
    2.告訴人甲○○曾簽立切結書，表示對被告真心真意，並曾
      立書表明一輩子只愛被告一人，承諾凡事須與被告商議，
      否則發生事端…需作被告一輩子奴隸…財產均歸被告所有
      ，此有切結書影本三份在卷可參（見偵2899號卷第104 至
      106 頁）。可見告訴人甲○○與被告在感情及金錢方面糾
      結甚深，被告所供告訴人甲○○將附表二、三之信用卡交
      予被告簽名使用，並非空穴來風。告訴人甲○○雖證稱：
      伊係遭被告毆打始簽署切結書云云（見本院卷第105 頁）
      。然而此三份切結書上告訴人甲○○之署名，運筆均甚流
      暢，與告訴人甲○○所陳遭毆打後被迫簽署之情，並非相
      符。且告訴人甲○○果遭被告毆打後簽立此書，又何以一
      再為之，且多達三次？告訴人甲○○倘若被施暴簽立切結
      書，衡情與被告間感情，亦應於簽立切結書之92年間即已
      生變，告訴人甲○○又何以會在95年4 月間前往大陸時，
      再將委託被告巡視房子，甚至請被告代收信件？凡此種種
      ，均足認告訴人甲○○所證遭強迫而簽署切結書一節，與
      實情不符，不能採信。
    3.告訴人甲○○曾證述：信用卡都是伊親自辦的，申請書是
      由其簽名…曾與被告一起去消費，並使用新光銀信用卡，
      事後由伊繳付帳款等語（見偵2899號卷第86頁、第20頁、
      本院卷第101 頁、第104 頁）。而前揭信用卡背面之簽名
      ，為被告之英文名「Krisna」，已詳如前述。由此可推知
      ，告訴人甲○○與被告一起刷卡消費時，應由被告出示卡
      片簽名刷卡。於此狀況，告訴人甲○○豈會未曾授權被告
      在該信用卡背面簽名並持之刷卡使用？告訴人甲○○另證
      稱：被告強迫將伊的信用卡搶過去刷云云（見本院卷第10
      0 頁）。然刷卡消費，並非私密之事，消費之地當必有商
      店人員或第三人在場，告訴人甲○○與被告一起消費刷卡
      ，告訴人甲○○如不同意刷卡，只須告知店員即可，輕而
      易舉，何以不為？又倘如告訴人甲○○所述，其係遭被告
      搶奪，亦必引人側目，被告刷卡消費豈會成功？故實難想
      像告訴人甲○○係遭被告搶奪而刷卡消費。另證人即告訴
      人甲○○復證稱：伊遭被告強迫辦卡云云（見本院卷第10
      4 頁）。惟證人甲○○自承辦卡時經自己簽名，何來強迫
      ？又倘有違反其意願辦卡，何以歷時良久，不停卡使用？
      是告訴人甲○○此部分證言，實難採信。
  (三)再被告持附表二、三由中信銀及新光銀核發給告訴人甲○○
    之信用卡，以「Krisna」名義，於附表二、三所列時、地，
    刷卡消費如附表二、三所示金額，取得等值財物之事實，則
    據被告於警詢、偵訊及本院訊問時坦承不諱，核與證人即告
    訴人甲○○於偵訊及本院審理時證稱：附表二、三之信用卡
    是銀行發給伊的信用卡，但伊未曾持前揭信用卡為附表二、
    三所示之刷卡消費等語相符（見偵2899號卷第81頁、第82頁
    、本院卷第99頁），並有冒用明細表（第22至24頁）、臺灣
    新光商業銀行爭議交易明細表（見偵2899號卷第25頁）、簽
    帳單調閱明細表及簽帳單影本（見偵2899號卷第26至27頁、
    第39至68頁、第70至95頁）等在卷可稽。而前開簽帳單上，
    除免簽名者外，均有「Krisna」署名，經互核比對，其筆順
    、運筆乃至外形，亦均與被告所簽之「Krisna」署名相符（
    見偵2899號卷第10頁、第88頁），應係被告所親簽。且告訴
    人甲○○於95年12月16日即自中正機場出境，迄翌年1 月7
    日始再行入境，此有其護照簽證頁影本（見偵2899號卷第28
    頁）及有法務部入出境查詢結果可證（見本院卷第125 頁）
    ，亦可知悉附表二、三之刷卡消費，應非告訴人甲○○所為
    。是被告此部分之供述，應與事實相符，被告持告訴人甲○
    ○申辦之信用卡為前述刷卡消費之事實，亦堪予認定。
  (四)查信用卡之申辦須經徵信，銀行核發信用卡重視持卡人個人
    信用狀況及償債能力，故約定由申辦人本人持之消費，不得
    交付他人使用，此有中信銀及新光銀信用卡約定條款在卷可
    查（見本院卷第28頁、第30頁）。本件附表二之信用卡，係
    告訴人甲○○向中信銀申辦信用卡到期後之續卡，附表三之
    信用卡則為告訴人甲○○向新光銀申辦之信用卡，已認定如
    前。原應由告訴人甲○○在卡片背面簽名，並由其持卡消費
    。發卡銀行及信用卡之特約商店，客觀上亦均信任刷卡消費
    者，係經合法授權之持卡人所為，否則不會同意持卡人消費
    購物。本件被告並非信用卡之申辦人，竟在卡片背面簽署自
    己英文名，嗣後在喪失原信用卡申辦人授權之情況下（詳如
    後述），仍持向信用卡之特約商店刷卡消費，取得商品。其
    以此方法，使信用卡特約商店誤認其為經合法授權之持卡人
    ，致特約商店交付財物，自屬施以詐術無疑。
  (五)又按刑法上關於財產上之犯罪，所定意圖為自己或第三人不
    法所有之意思條件，即所稱之「不法所有意圖」，固指欠缺
    適法權源，仍圖將財產移入自己實力支配管領下，得為使用
    、收益或處分之情形而言，然該項「不法所有」云者，除係
    違反法律之強制或禁止規定者外；其移入自己實力支配管領
    之意圖，違反公共秩序或善良風俗，以及逾越通常一般之人
    得以容忍之程度者，亦包括在內，經查：
    1.被告於警詢時供稱：伊自95年9 月間將東西自告訴人甲○
      ○住處搬走…大約95年10月就沒有再聯絡…伊氣告訴人甲
      ○○不出面解決，所以才繼續刷他的信用卡等語（見偵28
      99號卷第11頁、第12頁），嗣於偵訊時供稱：9 月份伊把
      東西搬走後，就沒有再與告訴人甲○○聯絡，伊是要用刷
      卡讓告訴人甲○○出來與伊見面解決問題等語（見偵2899
      號卷第85頁）。足認告訴人甲○○出境後，對被告之感情
      已生變化，漸行疏遠。被告與告訴人甲○○更從95年10月
      後不再聯絡。被告因此生氣，而欲以刷卡讓告訴人甲○○
      出面解決問題。凡此，均可見被告對與告訴人甲○○有意
      疏遠之事具有充份之認識。被告對於告訴人甲○○不會再
      同意授權其使用附表二、三之信用卡一節，難以諉為不知
      ，否則又如何藉此逼迫告訴人甲○○出面？
    2.被告明知告訴人甲○○已與其疏遠，不會再同意其持附表
      二、三所示之信用卡消費，竟欲以持續刷卡方式，使用告
      訴人甲○○出面解決問題，可以窺知其內心亦知悉此行為
      將使告訴人甲○○漸漸無法忍受，最後現身。而此種方式
      ，衡情一般人亦無從加以忍受，是被告以此方式，取得財
      物，其行為亦已逾越通常一般之人得以容忍之程度，依照
      前開說明，其取得財物之意圖亦屬法秩序所非難。
    3.告訴人甲○○雖曾簽立切結書，表示對被告真心真意，並
      曾立書表明一輩子只愛被告一人，承諾凡事須與被告商議
      ，否則發生事端…需作被告一輩子奴隸…財產均歸被被告
      所有等語，詳無前述。惟此切結書乃男女情人虛偽之愛奴
      誓約，內容宛如賣身契約，權利義務主體之人，反為權利
      義務之客體，與現代人本法學思潮顯然相悖，要屬違反公
      共秩序及善良風俗之契約，並非有效。被告據此切結書之
      內容，持告訴人甲○○申辦之信用卡刷卡消費，取得刷卡
      消費金額等值之商品，難認與公共秩序及善良風俗無違，
      亦難解其不法所有意圖。
三、綜上所述，被告辯稱經告訴人甲○○授權而為附表二、三之
    消費，並非可採，本件事證明確，被告前揭犯行應堪認定。
四、核被告乙○○如附表二、三之各次所為，均係犯刑法第339
    條第1 項之詐欺取財罪。按數行為於同時同地或密切接近之
    時地實施，侵害同一之法益，各行為之獨立性極為薄弱，依
    一般社會健全觀念，在時間差距上，難以強行分開，在刑法
    評價上，以視為數個舉動之接續施行，合為包括之一行為予
    以評價，較為合理，則屬接續犯。被告附表二編號05至07、
    附表二編號15至17、附表二編號18至20、附表二編號24至28
    、附表二編號30至34、附表二編號37至38、附表三編號02至
    06，各係於同日、在同一信用卡特約商店消費，時間、地點
    密接，難以強行分開評價，應為數個舉動之接續施行，為接
    續犯。與其餘各次則犯意各別，核無裁判上一罪或實質上一
    罪之情形，應予分論併罰。爰審酌被告與告訴人甲○○原為
    男、女朋友，立有誓約，惟告訴人甲○○感情生變，被告面
    對感情，無法理性處理，知悉告訴人甲○○授權其使用信用
    卡之事，已因告訴人甲○○有意疏遠而成過往，竟冀圖以告
    訴人甲○○過去之授權，聯繫消逝之情感，以詐術使信用卡
    特約商店誤信其為經合法授權之持卡人，持卡消費，據以取
    得在法秩序上非屬於被告之財貨，併其品行、智識程度及生
    活狀況，其各次犯行詐得財物之價值（詳如附表），犯罪後
    雖否認犯罪，不願償還已消費之卡費，惟就涉案消費事實尚
    能坦白陳述，態度難稱不佳等一切情狀，分別就其各次所犯
    ，量處如主文所示刑，並均諭知易科罰金之折算標準。又被
    告前揭各次犯罪，均在96年4 月24日以前，所犯雖屬中華民
    國九十六年罪犯減刑條例第3 條第1 項第15款所列刑法第33
    9 條之詐欺罪，但所宣告之刑均未逾有期徒刑1 年6 月，應
    依同條例第2 條第1 項第3 款，減其宣告刑二分之一，並依
    同條例第10條第1 項，於減刑後定其應執行刑，並均諭知易
    科罰金之折算標準。
、無罪部分：
一、被訴侵占部分：
  (一)公訴意旨略以：被告乙○○於95年4 月24日告訴人甲○○出
    境前往中國大陸工作時，受告訴人甲○○之委託代為收取寄
    至臺北縣汐止市○○街128 號5 樓之4 之信件。被告乙○○
    於翌日（25日）收取中信銀寄發予告訴人甲○○如附表二所
    示之信用卡，乃予侵占入己（嗣公訴蒞庭檢察官補充更正被
    告侵占時間為與前揭被告詐欺取財之時間同，見本院卷第12
    2 頁），因認被告涉犯刑法第335 條第1 項之侵占罪嫌。
  (二)按犯罪事實應依證據認定之，無證據不得認定犯罪事實；不
    能證明被告犯罪者，應諭知無罪之判決，刑事訴訟法第154
    條第2 項、第301 條第1 項分別定有明文。又按侵占罪之成
    立，以擅自處分自己持有之他人所有物，或變易持有之意為
    所有之意，而逕為所有人之行為，為其構成要件，雖行為之
    外形各有不同，要必具有不法所有之意思，方與本罪構成之
    要件相符（最高法院19上1052號判例參照）。
  (三)訊據被告堅詞否認有公訴人所指之前揭侵占犯行，辯稱：伊
    不承認未經告訴人甲○○之同意，就將卡片占為己有，伊與
    告訴人甲○○約定告訴人甲○○的一切伊都可以決定，告訴
    人甲○○早就同意伊把信用卡簽伊姓名拿去刷卡等語。
  (四)本院查：
    1.信用卡為支付工具，由持卡人向發卡銀行申辦核發，持卡
      人取得信用卡後，須開卡使用，通常亦須在卡片背面簽名
      ，藉以表彰為合法之持卡人。而現行信用卡契約，多約定
      持卡人取得信用卡後，信用卡仍屬發卡銀行所有。據此，
      持卡消費者，並非必須將信用卡據為己有始得為之。本件
      告訴人甲○○向中信銀申辦信用卡，其信用卡約定條款第
      6 條第2 項明定「持卡人之信用卡為貴行之財產」，並於
      信用卡背面載明「本卡為中國信託商業銀行所有」，此有
      信用卡約定條款及信用卡影本可稽（見本院卷第28頁、偵
      2899號卷第90頁），故使用該卡消費，無論開卡或在卡片
      背面簽名，其用意應僅在表彰自己係經發卡銀行合法授權
      使用之持卡人，非必然有將之據為己有之意思甚明。
    2.本件被告乙○○受告訴人甲○○之委託代為收信，嗣在收
      到中信銀寄發告訴人甲○○之續卡後，先予開卡，嗣在信
      用卡背面簽署「Krisna」，雖經認定如前。然告訴人甲○
      ○原為男女朋友，交往期間，告訴人甲○○曾經將其向中
      信銀申辦之信用卡交予被告簽署英文名「Krisna」持卡消
      費使用，亦如前述。再細究被告持卡消費之目的與動機，
      除取得財物外，並有達到要求告訴人出面解決問題之目的
      ，由此可以窺見被告應無將信用卡占為己有之意思，否則
      豈有侵占後不逃逸無蹤，反要被侵占者出面之理？是被告
      開卡、簽名，僅在表彰自己為經合法授權之持卡人而已，
      尚不得以其有開卡、簽名及消費之行為，逕認被告就所持
      有之信用卡，有擅自處分或變易持有為所有之意思。依照
      前開判例，被告之行為核與刑法第335 條第1 項所定之普
      通侵占犯有間。
  (五)此外，復查無其他積極證據，足認被告確有公訴人前揭所指
    之普通侵占犯行，就此本院自應為被告無罪之諭知。
二、被訴行使偽造私文書部分：
  (一)公訴意旨略以：被告於95年4 月25日收取附表二所示之信用
    卡後，於95年5 月間，在信用卡背面偽簽「Krisna」之署押
    而偽造私文書，嗣又分別於附表二、三所示之時間、地點，
    持附表二、三所示之信用卡，冒用告訴人甲○○之名義刷卡
    ，交付上開背面偽簽有「Krisna」署押私文書之信用卡予各
    商店之營業人員而行使，並於附表二所示之信用卡消費簽帳
    單上偽簽「Krisna」署押，再將所偽造之信用卡消費簽帳單
    交予各商店之營業人員而行使，足生損害於甲○○及中信銀
    對於信用卡消費及管理之正確性，因認被告此部分各次犯行
    ，均涉犯刑法第216條、第210條之偽造私文書罪嫌。
  (二)按犯罪事實應依證據認定之，無證據不得認定犯罪事實；不
    能證明被告犯罪者，應諭知無罪之判決，刑事訴訟法第154
    條第2 項、第301 條第1 項分別定有明文。又按刑法第210
    條之偽造私文書罪，以無製作權人而捏造他人名義製作該文
    書為構成要件，如行為人對於此種文書本有製作權，縱令其
    製作之內容虛偽，亦難論以該條之罪（最高法院72台上7219
    判決意旨參照）。而行為人所行使之私文書，倘非屬刑法第
    210 條偽造之私文書，自無從構成同法第216 條、第210 條
    之行使偽造私文書罪。
  (三)訊據被告堅詞否認有何行使偽造私文書犯行，辯稱：伊是經
    告訴人甲○○，簽自己英文名字「Krisna」持卡消費等語。
  (四)經查：
    1.被告於95年4 月25日收取附表二所示之信用卡後，曾在信
      用卡背面簽署「Krisna」，嗣又分別於附表二、三所示之
      時間、地點，持上開背面簽有「Krisna」信用卡予各商店
      之營業人員刷卡消費，並於附表二所示之信用卡消費簽帳
      單上簽署「Krisna」署押（附表二編號05及28免簽名除外
      ），再將之交付予各商店之營業人員等情，業據被告於警
      詢、偵訊又本院訊問時坦承不諱，並有簽帳單調閱明細表
      及簽帳單影本（見偵2899號卷第26至27頁、第39至68頁、
      第70至95頁）及上開信用卡之影本在卷可查（見偵2899號
      卷第89至90頁），固堪予認定。
    2.然上開信用卡上烙有甲○○之英文姓名「WU CHENG YU 」
      ，被告如欲偽造合法持卡人甲○○之署名，或應簽其中文
      姓名，或應簽其前揭英文姓名，被告捨此不為，衡情應無
      偽造甲○○署押之意思甚明。而本件係告訴人甲○○於與
      被告交往期間，授權被告在信用卡背面簽名，已詳如前述
      ，被告所簽之「Krisna」應為其英文名無訛。是被告自警
      詢、偵訊乃至本院訊問時均辯稱：卡片背面及各次刷卡消
      費所簽署之「Krisna」為其英文名，應與實情相符，可以
      採信。
    3.而被告簽署「Krisna」既屬自己英文名字，即無違反本人
      之意思而捏造簽署之可言，其各次行為要與刑法第217 條
      所定之偽造署名行為有別。又被告在信用卡背面簽署自己
      英文名字「Krisna」，用以表彰自己係經發卡銀行合法授
      權之持卡人，所表彰之內容縱然虛偽，但被告既屬有權以
      自己名義製作私文書，依照前開判決意旨說明，其行為尚
      無從構成刑法第210 條偽造私文書罪。被告進而持前揭信
      用卡刷卡消費行使，依照前揭說明，亦難構成行使偽造私
      文書罪。
    4.至被告各次於消費簽帳單上簽署自己英文名字，用以表彰
      自己為實際從事消費之人，此部分非但被告係有權製作，
      且所製作之私文書所表彰之內容，均與實情相符，並無虛
      偽不實之情事，被告此部分行為，更與刑法第210 條之偽
      造私文書有別，其簽名後將消費簽帳單交還商店營業人員
      而行使，更難認構成刑法第216 條、第210 條之行使偽造
      私文書罪。
  (五)此外，復查無其他積極證據，足證被告確有公訴人所指之行
    使偽造私文書犯行，本院就此亦應為被告無罪之諭知。
據上論斷，應依刑事訴訟法第299 條第1 項前段、第301 條第1
項，刑法第339 條第1 項、第41條第1 項前段、第51條第6 款，
刑法施行法第1 條之1 第1 項、第2 項前段，中華民國九十六年
罪犯減刑條例第2 條第1 項第3 款、第7 條、第10條第1 項，判
決如主文。
本案經檢察官洪三到庭執行職務。
中    華    民    國    97    年    3     月    6     日
                  刑事第七庭審判長法  官  林秀鳳
                                  法  官  許碧惠
                                  法  官  周群翔
以上正本證明與原本無異。
如不服本判決，應於收受送達後10日內向本院提出上訴書狀，其
未敘述上訴之理由者並得於提起上訴後20日內向本院補提理由書
（均須按他造當事人之人數附繕本）。
                                  書記官  劉育君
中    華    民    國    97    年    3     月    6     日
附表一：
┌──┬────┬─────┬──────┬────────┐
│編號│罪    名│宣告刑    │減 得 之 刑 │對應之犯罪時、地│
├──┼────┼─────┼──────┼────────┤
│ 01 │詐欺取財│拘役拾日  │拘役伍日    │附表二編號01    │
├──┼────┼─────┼──────┼────────┤
│ 02 │詐欺取財│拘役拾日  │拘役伍日    │附表二編號02    │
├──┼────┼─────┼──────┼────────┤
│ 03 │詐欺取財│拘役拾日  │拘役伍日    │附表二編號03    │
├──┼────┼─────┼──────┼────────┤
│ 04 │詐欺取財│拘役貳拾日│拘役拾日    │附表二編號04    │
├──┼────┼─────┼──────┼────────┤
│ 05 │詐欺取財│拘役拾日  │拘役伍日    │附表二編號05至07│
├──┼────┼─────┼──────┼────────┤
│ 06 │詐欺取財│拘役伍拾日│拘役貳拾伍日│附表二編號08    │
├──┼────┼─────┼──────┼────────┤
│ 07 │詐欺取財│拘役拾日  │拘役伍日    │附表二編號09    │
├──┼────┼─────┼──────┼────────┤
│ 08 │詐欺取財│拘役拾日  │拘役伍日    │附表二編號10    │
├──┼────┼─────┼──────┼────────┤
│ 09 │詐欺取財│拘役拾日  │拘役伍日    │附表二編號11    │
├──┼────┼─────┼──────┼────────┤
│ 10 │詐欺取財│拘役拾日  │拘役伍日    │附表二編號12    │
├──┼────┼─────┼──────┼────────┤
│ 11 │詐欺取財│拘役拾日  │拘役伍日    │附表二編號13    │
├──┼────┼─────┼──────┼────────┤
│ 12 │詐欺取財│拘役拾日  │拘役伍日    │附表二編號14    │
├──┼────┼─────┼──────┼────────┤
│ 13 │詐欺取財│拘役拾日  │拘役伍日    │附表二編號15至17│
├──┼────┼─────┼──────┼────────┤
│ 14 │詐欺取財│拘役拾日  │拘役伍日    │附表二編號18至20│
├──┼────┼─────┼──────┼────────┤
│ 15 │詐欺取財│拘役拾日  │拘役伍日    │附表二編號21    │
├──┼────┼─────┼──────┼────────┤
│ 16 │詐欺取財│拘役拾日  │拘役伍日    │附表二編號22    │
├──┼────┼─────┼──────┼────────┤
│ 17 │詐欺取財│拘役拾日  │拘役伍日    │附表二編號23    │
├──┼────┼─────┼──────┼────────┤
│ 18 │詐欺取財│拘役貳拾日│拘役拾日    │附表二編號24至28│
├──┼────┼─────┼──────┼────────┤
│ 19 │詐欺取財│拘役拾日  │拘役伍日    │附表二編號29    │
├──┼────┼─────┼──────┼────────┤
│ 20 │詐欺取財│拘役參拾日│拘役拾伍日  │附表二編號30至34│
├──┼────┼─────┼──────┼────────┤
│ 21 │詐欺取財│拘役拾日  │拘役伍日    │附表二編號35    │
├──┼────┼─────┼──────┼────────┤
│ 22 │詐欺取財│拘役拾日  │拘役伍日    │附表二編號36    │
├──┼────┼─────┼──────┼────────┤
│ 23 │詐欺取財│拘役拾日  │拘役伍日    │附表二編號37至38│
├──┼────┼─────┼──────┼────────┤
│ 24 │詐欺取財│拘役拾日  │拘役伍日    │附表三編號01    │
├──┼────┼─────┼──────┼────────┤
│ 25 │詐欺取財│拘役貳拾日│拘役拾日    │附表三編號02至06│
└──┴────┴─────┴──────┴────────┘
附表二（中國信託銀行卡號第0000000000000000號信用卡部分）
┌─┬────┬─────────────────┬────┐
│編│刷卡時間│刷卡地點                          │刷卡金額│
│號│        │                                  │        │
├─┼────┼─────────────────┼────┤
│01│95.12.16│屈臣氏京華分公司（臺北市松山區八德│   569元│
│  │        │路4 段138 號地下2 樓）            │        │
├─┼────┼─────────────────┼────┤
│02│95.12.16│同上址小吃街                      │   398元│
├─┼────┼─────────────────┼────┤
│03│95.12.16│太平洋崇光百貨股份有限公司（臺北市│ 4,790元│
│  │        │大安區○○○路○ 段45號）          │        │
├─┼────┼─────────────────┼────┤
│04│95.12.16│七和汽車股份有限公司忠孝服務廠（臺│16,584元│
│  │        │北市南港區○○○路○ 段101 號）    │        │
├─┼────┼─────────────────┼────┤
│05│95.12.17│遠百企業股份有限公司大直店（臺北市│   992元│
│  │        │內湖區○○○路121 號）            │        │
├─┼────┼─────────────────┼────┤
│06│95.12.17│同上                              │ 3,756元│
├─┼────┼─────────────────┼────┤
│07│95.12.17│同上                              │   726元│
├─┼────┼─────────────────┼────┤
│08│95.12.17│燦坤3C內湖旗艦店（臺北市內湖區堤頂│42,400元│
│  │        │大道1 段331 號）                  │        │
├─┼────┼─────────────────┼────┤
│09│95.12.18│政大加油站股份有限公司（臺北市文山│   200元│
│  │        │區○○路○ 段53號）                │        │
├─┼────┼─────────────────┼────┤
│10│95.12.20│同上                              │   750元│
├─┼────┼─────────────────┼────┤
│11│95.12.21│尚洋國際實業有限公司（臺北市大安區│ 3,400元│
│  │        │忠孝東路4 段51之1 號2 樓）        │        │
├─┼────┼─────────────────┼────┤
│12│95.12.21│煙斗服裝股份有限公司（臺北市大安區│   290元│
│  │        │大安路1 段77號東區地○街28B 店）  │        │
├─┼────┼─────────────────┼────┤
│13│95.12.21│明曜百貨股份有限公司（臺北市大安區│ 3,200元│
│  │        │忠孝東路4 段200 號）              │        │
├─┼────┼─────────────────┼────┤
│14│95.12.21│FIVEPENCE （臺北市大安區○○○路4 │ 6,272元│
│  │        │段250 號1 樓）                    │        │
├─┼────┼─────────────────┼────┤
│15│95.12.23│倍適得電器股份有限公司（臺北市中山│ 1,049元│
│  │        │區○○○路○段15號）               │        │
├─┼────┼─────────────────┼────┤
│16│95.12.23│同上                              │   400元│
├─┼────┼─────────────────┼────┤
│17│95.12.23│同上                              │ 8,000元│
├─┼────┼─────────────────┼────┤
│18│95.12.23│德安生活百貨（臺北市○○區○○路4 │ 4,200元│
│  │        │段180 號）                        │        │
├─┼────┼─────────────────┼────┤
│19│95.12.23│同上                              │ 1,100元│
├─┼────┼─────────────────┼────┤
│20│95.12.23│同上                              │   300元│
├─┼────┼─────────────────┼────┤
│21│95.12.23│遠傳電信內湖成功店（臺北市內湖區金│ 1,000元│
│  │        │湖路1 號1 樓）                    │        │
├─┼────┼─────────────────┼────┤
│22│95.12.23│康是美生活藥妝店文湖店（臺北市內湖│   117元│
│  │        │區○○路○ 段56號）                │        │
├─┼────┼─────────────────┼────┤
│23│95.12.23│新宿髮型（臺北市○○區○○路4段55 │   165元│
│  │        │號2 樓）                          │        │
├─┼────┼─────────────────┼────┤
│24│95.12.26│太平洋崇光百貨股份有限公司（臺北市│ 2,990元│
│  │        │大安區○○○路○ 段45號            │        │
├─┼────┼─────────────────┼────┤
│25│95.12.26│同上                              │ 1,470元│
├─┼────┼─────────────────┼────┤
│26│95.12.26│同上                              │ 1,500元│
├─┼────┼─────────────────┼────┤
│27│95.12.26│同上                              │11,360元│
├─┼────┼─────────────────┼────┤
│28│95.12.26│同上                              │ 2,040元│
├─┼────┼─────────────────┼────┤
│29│95.12.26│邱氏鼎食品企業股份有限公司（臺北市│ 1,000元│
│  │        │信義區○○○路○ 段458 號1樓）     │        │
├─┼────┼─────────────────┼────┤
│30│95.12.27│德安生活百貨（臺北市○○區○○路4 │12,375元│
│  │        │段180 號）                        │        │
├─┼────┼─────────────────┼────┤
│31│95.12.27│同上                              │ 1,710元│
├─┼────┼─────────────────┼────┤
│32│95.12.27│同上                              │ 2,880元│
├─┼────┼─────────────────┼────┤
│33│95.12.27│同上                              │ 2,600元│
├─┼────┼─────────────────┼────┤
│34│95.12.27│同上                              │   500元│
├─┼────┼─────────────────┼────┤
│35│95.12.27│新東陽股份有限公司內湖店（臺北市內│ 3,778元│
│  │        │湖區○○路○ 段49號）              │        │
├─┼────┼─────────────────┼────┤
│36│95.12.27│WECARE（臺北市○○區○○路4 段28號│ 7,500元│
│  │        │B1）                              │        │
├─┼────┼─────────────────┼────┤
│37│95.12.27│德安生活百貨（臺北市○○區○○路4 │   800元│
│  │        │段180 號）                        │        │
├─┼────┼─────────────────┼────┤
│38│95.12.27│同上                              │ 2,540元│
├─┴────┼─────────────────┴────┤
│合        計│                                   155,701元│
└──────┴──────────────────────┘
附表三（新光銀行卡號第0000000000000000號信用卡部分）
┌─┬────┬─────────────────┬────┐
│編│刷卡時間│刷卡地點                          │刷卡金額│
│號│        │                                  │        │
├─┼────┼─────────────────┼────┤
│1 │95.12.30│政大加油站股份有限公司（臺北市文山│   520元│
│  │        │區○○路○ 段53號）                │        │
├─┼────┼─────────────────┼────┤
│2 │95.12.30│微風廣場 (臺北市○○○路○ 段39 號)│ 5,225元│
├─┼────┼─────────────────┼────┤
│3 │95.12.30│同上                              │11,400元│
├─┼────┼─────────────────┼────┤
│4 │95.12.30│同上                              │   990元│
├─┼────┼─────────────────┼────┤
│5 │95.12.30│同上                              │   900元│
├─┼────┼─────────────────┼────┤
│6 │95.12.30│同上                              │ 1,660元│
├─┴────┼─────────────────┴────┤
│合        計│                                    20,695元│
└──────┴──────────────────────┘
附錄本案論罪科刑法條全文：
中華民國刑法第339 條
意圖為自己或第三人不法之所有，以詐術使人將本人或第三人之
物交付者，處5 年以下有期徒刑、拘役或科或併科1 千元以下罰
金。
以前項方法得財產上不法之利益或使第三人得之者，亦同。
前二項之未遂犯罰之。


司法院資訊處製作；財團法人民間司法改革基金會備份。
